臺灣高等法院刑事判決　　　　　　　　　　　　　九十二年度上訴字第二二三三號
　　上　訴　人
　　即　被　告　甲○○
　　選任辯護人　張世興律師
　　選任辯護人　游雅鈴律師
右上訴人因貪污治罪條例案件，不服臺灣臺北地方法院九十一年度訴字第一二九一號
，中華民國九十二年六月十一日第一審判決（起訴案號：臺灣臺北地方法院檢察署九
十一年度偵字第二０六八一號），提起上訴，本院判決如左：
    主  文
原判決撤銷。
甲○○依據法令從事公務之人員，對於職務上之行為，要求賄賂，處有期徒刑參年陸
月，褫奪公權貳年。扣案牛皮紙袋貳只均沒收。
    事  實
一、甲○○係行政院衛生署（下稱衛生署）秘書室事務科科員，負責辦理衛生署之採
    購業務，為依據法令從事公務之人員，於民國九十一年七月間，負責辦理衛生署
    企劃處九十一年度「ＨＥＡＬＴＨ　ＩＮ　ＴＡＩＷＡＮ攝影專輯」採購案之相
    關招標事宜，該案於同年七月三日公告招標，並訂定領標及投標期限至同年月十
    九日上午十時止，期間內共計有印象攝影工作室、銳志傳播有限公司及斐銳設計
    有限公司等三家廠商投標，甲○○即將前揭三家廠商之投標企劃書交予衛生署企
    劃處承辦人陳毓璟技士辦理評審作業，俟同年八月七日召開審查會議評審結果，
    由印象攝影工作室獲得第一名而取得優先議價權，陳毓璟即以電話並發文通知印
    象攝影工作室。同年八月二十六日，印象攝影工作室負責人丙○○依陳毓璟指示
    ，將該採購案之估價單送至衛生署八樓事務科遞交甲○○，丙○○隨即準備駕車
    離去，惟甲○○要求丙○○載送其至台北市○○○路、金山南路口之郵局，丙○
    ○應允，途中甲○○明知丙○○於投標文件「規格與說明」上並未漏蓋應加蓋之
    私章，竟於不違背職務之情形，以丙○○之上開文件上漏蓋私章為藉口，而對丙
    ○○表示：「文件上少蓋一個印章，下次來署時記得補蓋... 這個印章你要送我
    多少錢？」，而要求賄賂，丙○○自知上開「規格與說明」文件並未漏蓋章，因
    而明白甲○○索賄之意，乃虛與委蛇稱：「我懂了，我會處理」，惟不生送賄之
    意。同年八月二十八日下午，甲○○電話通知丙○○，於同年月三十日上午十時
    至衛生署議價，並要求丙○○提前至衛生署會面，且需帶印章。同年月三十日上
    午九時四十分許，丙○○依約前往衛生署事務科與甲○○會面，甲○○即引領丙
    ○○進入空無一人之會議室，並將門關上後，先將丙○○之印章蓋在不詳之文件
    上，再向丙○○索討稱：「該給我的東西準備好了沒？」丙○○以在辦公室不方
    便，會處理等語推託。同日上午十一時許議價結束，由印象攝影工作室以新台幣
    （下同）一百十七萬三千九百元得標。嗣會議室內僅剩甲○○及丙○○二人，甲
    ○○遂關閉會議室門對丙○○索賄，要求當日給付，丙○○以中午就要離開台北
    ，無暇辦理等語推託，然對甲○○一再索賄行徑不滿，遂前往衛生署十樓企劃處
    向承辦人陳毓璟抱怨甲○○索款情事，陳毓璟要丙○○不理會甲○○。丙○○不
    得要領，遂於同日下午前往法務部調查局北部地區機動工作組檢舉上情。
二、丙○○為蒐證，遂於九十一年九月二日上午，預先備妥電話錄音，而後以行動電
    話與甲○○聯絡，表明將儘速補繳成本分析（即價格明細），伊人不在台北，無
    法依約在當日前往衛生署，並稱：不知該怎麼處理，請給予明示之話語，希望甲
    ○○說出要如何交錢，惟甲○○於電話中僅稱：沒有沒有，你高興就好，資料給
    我的時候，看怎麼拿過來等語。嗣於同年月十一日下午二時三十分許，丙○○將
    「ＨＥＡＬＴＨ　ＩＮ　ＴＡＩＷＡＮ攝影專輯」成本分析表裝在牛皮紙袋內，
    前往衛生署，並將之交予甲○○且詢問「是否這樣就好？」，甲○○打開牛皮紙
    袋發現其中並無現金時，即稱：「事情都這樣子了，還能怎樣？」。隨後二人至
    電梯口交談，甲○○表明已盡力幫忙，再度暗示索賄，丙○○即假意稱願給五萬
    元，甲○○隨即應允，之後二人進入電梯下樓，丙○○詢問甲○○何以電話中不
    明說，甲○○回以怎麼可以在電話中說？並要求錢隨成本分析表一併送過來，丙
    ○○則以未明示金額相問，甲○○即要求當日提領給付五萬元，丙○○藉故推託
    ，乃假意稱：願待甲○○通知繳交準備履約保證金時，將款項放在袋中交付之。
三、嗣於九十一年九月二十日，甲○○通知丙○○於九十一年九月二十四日攜帶印章
    及履約保證金十一萬七千九百元至衛生署簽約。是日上午十一時許丙○○即與法
    務部調查局北部地區機動工作組調查員一同前往，調查員均在一樓埋伏錄影蒐證
    ，丙○○單獨一人上樓與甲○○見面。丙○○先在會議室簽約，並將履約保證金
    即支票一紙交予甲○○，在等待契約書加蓋關防之時，甲○○以肢體動作示意丙
    ○○當場在會議室內交付賄款，丙○○則表示可否到樓下提款機提款提款後再交
    付，甲○○即交付一只內裝與上開採購案無關之衛生署「醫事管理系統資料庫提
    升所需主機採購案」招標文件之投標封牛皮紙袋（以下簡稱Ａ袋，本已無用，為
    甲○○回收利用，屬其所有）交予丙○○，要求丙○○從提款機領得款項後裝於
    Ａ袋內，再逕至衛生署八樓將Ａ袋交予伊，屆時順便取回契約書。丙○○遂下樓
    領款二萬四千元，連同身上一千元湊成二萬五千元，但並未裝入甲○○所交付之
    Ａ袋內而放在身上，另將Ａ袋放置於衛生署牆邊。此際，甲○○來電請上樓拿契
    約書，丙○○為便於蒐證，遂藉口停車不便，請甲○○將契約書拿下樓給伊，甲
    ○○不疑有他，即持契約書裝於Ｔａｉｗａｎ　Ｎｅｗｓ台灣英文新聞牛皮紙袋
    （以下簡稱Ｂ袋，本已無用，為甲○○回收利用，屬其所有）內下樓，二人在衛
    生署門口會面後，甲○○將Ｂ袋袋口打開，丙○○即取出口袋中之現金二萬五千
    元放入Ｂ袋內，甲○○再將整個Ｂ袋交給丙○○後，即轉身步行數步，丙○○此
    際將契約書從Ｂ袋內取出，甲○○又轉身向丙○○取回內裝二萬五千元之Ｂ袋，
    並堅持取回先前裝有「醫事管理系統資料庫提升所需主機採購案」招標文件之Ａ
    袋，丙○○即跑到放置Ａ袋處，取回返還甲○○，甲○○即持上開二牛皮紙袋轉
    身返回辦公室，於等電梯時為調查員趨前逮捕，並當場扣得上開二只牛皮紙袋。
四、案經法務部調查局北部地區機動工作組移送臺灣臺北地方法院檢察署檢察官偵查
    起訴。
    理  由
一、訊據被告甲○○固坦承其為衛生署祕書室事務科科員，負責辦理衛生署所企劃之
    前開「ＨＥＡＬＴＨ  ＩＮ  ＴＡＩＷＡＮ攝影專輯」採購案之相關招標事宜，
    惟矢口否認有何索賄犯行，辯稱：伊自始至終未曾向告發人丙○○要求任何金錢
    ，簽約當日告發人收下Ｂ袋後，當場拿出一疊現金要交給伊，但伊拒絕，告發人
    才表示其取走契約書即可，而將Ｂ袋返還予伊，伊根本不知道Ｂ袋內裝有二萬五
    千元，告發人恐係因欲加計郵資費不遂、另家廠商規格不符衛生署仍讓其通過審
    查、其無法於契約約定之九十二年三月七日前完成合約，方誣陷伊云云。惟查：
（一）證人陳毓璟在調查局證稱：九十一年八月三十日正式議價前，伊、告訴人、被
      告三人在衛生署開標室等候議價時，被告曾向伊提出本案郵資費可否另計之問
      題，伊表示不宜另計，後來議價會議主持人即祕處室主任乙○○到場主持議價
      後，告訴人曾向黃主任提出郵資費可否另計的問題，黃主任當場裁示不可，告
      訴人就接受且無異議等語（九十一年度偵字第二０六八一號卷＜下稱偵卷＞一
      九頁正面），核與證人即前行政院衛生署秘書室主任乙○○於本院證稱：本案
      廠商有說漏列郵費，但經我裁示後，沒有再爭執等語（本院卷第八五頁）相符
      ，顯見在郵資費是否另計之問題上，被告並未阻撓告發人甚且代之詢問可否另
      計，告發人豈會對被告心生不滿？縱告發人對郵資費加計不遂而不滿，其對象
      當是否決之人，亦無因此攀誣未予否決之被告之必要；再者，被告於九十一年
      八月二十六日第一次向告發人索求款項時，當時告發人早已獲評選第一名取得
      優先議價權，衡情，告發人即無因優先議價權問題而生誣告被告之心；另告發
      人於九十二年二月二十日發文予衛生署表示無法於契約約定之九十二年三月七
      日前完成合約，更是在告發人於九十一年八月三十日向調查局檢舉被告半年後
      之事，自不可能因而構詞陷害被告，是被告前開所辯，委不足取。
（二）證人陳毓璟於調查、偵查及原審訊問時均證稱：八月三十日議價結束近中午時
      ，告發人有來辦公室跟伊說被告向他要錢，伊要告訴人不要理被告，告發人還
      問是否你們公務員皆如此，伊回答伊進衛生署工作第一次碰到這種事，告發人
      又問伊與被告相熟否，伊告知不熟，告發人又說被告索賄不止一次等語（偵卷
      九頁反面、二一頁正面、二二０頁正面、原審卷第八七頁），上開證言雖非直
      接證據，不能直接證明被告確有向告發人要錢，但可證明告發人曾向證人陳毓
      璟抱怨此事。被告雖認此為告發人故意製造傳聞證據，然揆諸前揭論述，實難
      認告發人有何故意製造傳聞證據誣陷被告之動機，堪認告發人係因飽受被告索
      取金錢之困擾而有上開舉動。至證人陳毓璟於調查局及原審訊問時雖亦證稱：
      告發人是說因被告幫他爭取郵資費而向他索賄等語，與告發人所指述被告係因
      幫伊加蓋漏蓋之私章而要求謝金之情節不符，且告發人亦稱：未向陳毓璟言係
      因郵資費索賄等語，然觀諸證人陳毓璟歷次在調查、偵查及原審訊問中描述告
      訴人抱怨被告索賄之情形：於九十一年十月十七日第二次在調查局、及於偵查
      中作證均未提及丙○○告知伊被告索賄原因乃郵資費問題（偵卷第二一頁、二
      二０頁）；於九十一年九月二十五日第一次在調查局作證時，本亦未提及索賄
      原因，而於調查員問原因時，方稱是郵資問題（偵卷九頁反面至十頁正面），
      於原審為交互詰問時，亦未主動提及發訴人有告知伊因郵資費索賄，而於辯護
      人反詰問：丙○○是否有向你說因孔幫他爭取郵資費，而向他索賄，並提示第
      一次調查局筆錄後，方稱是等情（原審卷第八十至九十頁），惟其於原審亦稱
      ：我「印象」中他是跟我講為郵資索賄等語（原審卷第九五頁），顯見證人陳
      毓璟對其原因，恐未深知，且衡諸人之記憶，事不關己，於細節時，不免記憶
      淺薄，甚或誤記，因此，證人陳毓璟對有關索賄原因，與告發人所述不同，因
      證人有誤記之虞，本院認當以告發人所述為可採，是尚不能執此即謂告發人之
      指訴為不實。
（三）告發人為蒐集被告索賄之證據，於九十一年九月二日上午，以行動電話與被告
      聯絡並將通話內容錄音，有錄音帶一捲在卷可稽，經原審庭勘驗該捲錄音帶，
      其內容與卷附譯文（九十一年度他字第五九四一號卷︿下稱他卷﹀二四頁）大
      致相符，有勘驗筆錄可佐（原審卷第一百頁）。觀諸上開電話譯文：「．．
      ．鍾：那孔大哥，你講的意思我知道啦！但可是．．．對不起，我真的是沒有
      經驗，所以可否給我明示一下。孔：沒有、沒有、沒有．．．！鍾：我實在不
      知道該怎麼處理。孔：你高興就好、你高興就好！你資料給我的時候，看怎麼
      拿過來嘛！好不好！．．．」等語（他字卷第十三、十四頁），由告發人雖未
      明示索賄之話題，但被告卻亟欲迴避及阻止在電話中繼續談論乙節，堪認告發
      人稱：被告與伊在上開通話之前確曾談論過交付被告金錢之事等語，為可採信
      ，蓋衡諸上開通話，告發人突然表示「那孔大哥，你講的意思我知道啦！但可
      是
      ．．．對不起，我真的是沒有經驗，所以可否給我明示一下」等語時，顯是語
      焉不詳，常人豈能知其義？衡情當加以詢問清楚，以明究竟才是，然被告卻稱
      ：沒有，你高興就好等語，顯違常情，審酌上情，足認告發人之指訴是有依據
      ，堪予採信。至告發人雖稱被告向伊索取金錢時未提出具體數字等語，被告亦
      以此為辯，稱：未有金額，顯未索賄等語，惟索賄未明示金額，僅金額為開放
      性，不論金額或多或少均在索賄意圖之內，故不得因此而解免索賄行為，是被
      告以此為辯，要不足採。再觀諸上開錄音譯文載：被告稱：成本分析是陳毓璟
      催要的等語（同上卷頁），惟證人陳毓璟於原審證稱：成本分析表不是我要的
      ，我沒要被告找丙○○要成本分析表等，我根本不需要成本分析表等語（原審
      卷第八七頁），顯見被告執無有之事，催逼告發人，無非索賄藉口之一。
（四）九十一年九月二十四日於衛生署門口，被告將契約書交給告發人及拿取二萬五
      千元之過程，業據到場蒐證之調查員予以錄影，有錄影帶一卷可佐，分別經檢
      察官及原審勘驗該捲錄影帶，其內容為：畫面開始，告發人單獨一人在門口等
      候，見被告出門後，即向被告招手，被告即走向告發人並與其交談，被告手持
      牛皮紙袋，於交談中，被告把牛皮紙袋打開，告發人之右手從右褲袋中伸出，
      手中有無持現金從畫面上無法準確判斷，但似有持物品靠近牛皮紙袋口，此時
      被告左手舉起往告發人方向伸，同時將牛皮紙袋交給告發人後即轉身離去，此
      時告發人將袋內文件抽出，被告走二、三步後，又轉頭向告發人取回牛皮紙袋
      ，但未離開仍與告發人交談，接著告發人以小跑步往畫面右方跑去，被告則以
      步行朝同一方向尾隨前進，告發人從路邊拾起一牛皮紙袋，轉身交給被告後，
      即跑步離去，被告亦轉身返回大樓，在一樓等電梯時，為調查員逮捕等情，有
      勘驗筆錄二份附卷可參（偵卷第二一六頁、原審卷第一百零一頁），又被告遭
      逮捕後，亦當場扣得內裝與上開採購案無關之招標文件之Ａ袋，及內有二萬五
      千元之Ｂ袋，核與告發人指訴：九十一年九月二十四日伊前往衛生署在會議室
      簽約，並將履約保證金支票一紙交予被告，在等待契約書加蓋關防之時，被告
      即以肢體動作示意伊交付金錢，伊則表示可否到樓下自動櫃員機提款後再交付
      ，被告遂交付Ａ袋要求伊將款項裝在Ａ袋內後再上樓拿給他，伊即下樓領款二
      萬四千元，連同身上一千元湊成二萬五千元，但並未裝入Ａ袋內而係放在身上
      ，另將Ａ袋放在牆邊，此際被告來電表示契約書用印完成，可上樓拿取，但伊
      稱停車不方便，請被告送下樓，被告即持內裝有契約書之Ｂ袋下樓，二人在衛
      生署門口會面後，被告將Ｂ袋交給伊，並要伊將錢放入Ｂ袋中，伊即將契約書
      抽出來並將二萬五千元放入Ｂ袋中，再交還被告，被告隨後要求伊將Ａ袋還給
      他，伊就跑去將放在牆邊的Ａ袋取回交給被告等情相符。被告雖辯稱：Ａ袋係
      告發人向伊商借，伊認該袋無用就順手借給他，並未要告發人將款項放入Ａ袋
      交付予伊等語，惟查，告發人當天未見有何使用Ａ袋之必要，實際上亦未使用
      ，豈會主動向被告商借Ａ袋？又若告訴人向被告借用Ａ袋係為陷被告入罪，豈
      會未曾使用Ａ袋裝載款項，卻將Ａ袋置放在牆邊？再一般人將對己無用之牛皮
      紙袋借予他人，豈會旋即要求取回？被告雖稱Ａ袋是沒有用的東西故借予告發
      人，卻旋即向告訴人索回Ａ袋，在在均不符情理，足認告發人所言，符合情理
      ，而被告所辯不足採信。被告辯稱：不知紙袋中有錢等語，而告發人堅稱；被
      告知曉等語，觀諸扣案之Ｂ袋，大小約三十三公分乘以二十六公分見方，其內
      裝有二十五張千元鈔，衡情被告手持Ｂ袋一角在行走擺動之間，應不致毫無查
      覺該袋之重量及重心感與空袋有異，豈會不予查看？是其辯稱不知，顯違常情
      ，不足採信。至被告辯稱：上開蒐證錄影帶中告發人右手持物品靠近牛皮紙袋
      口時，伊左手舉起往告發人方向伸，此係告發人要交付金錢，但伊拒絕的動作
      ，告發人將契約書抽出把Ｂ袋還給伊時，伊並不知其內裝有金錢等語，然上開
      被告左手舉起往告發人方向伸之動作，經原審勘驗上開錄影帶結果，實無從認
      是拒絕之動作，或不要告發人將二萬五千元放入袋內而直接交給伊之動作，或
      係其他涵義之動作等情，有勘驗筆錄在卷可參，是尚難以此為有利被告之認定
      。至辯護人指稱：該錄影帶竟無聲音，不能採信，或可請專業人員讀唇語翻譯
      乙節，經查：台北市立啟聰學校九十三年四月二十九日北聰人字第○九三三○
      一八八六○○號函覆本院稱：經審視錄影帶情節，無法翻譯帶中人之言談內容
      等語（本院卷第九九頁）；法務部調查局北部地區機動工作組九十三年六月四
      日電廉字第○九三七八○二五一八○號函覆本院稱：監拍被告甲○○之錄影帶
      ，係當日單人於偵防車內，以V8攝影機執行遠距離監拍，固僅將影像轉拷至錄
      影帶，並未轉拷聲音部分，原V8錄影帶，業已重複使用等語（本院卷第一一五
      頁），是辯護人所辯，即不能採取。
（五）有關告發人指稱：被告以伊漏在投標文件中之「規格與說明」上蓋私章，告知
      伊應予加蓋為由，要求致送謝金乙節，由下列證據足證告發人未因此受騙：投
      標文件中之「規格與說明」左上角蓋有「規格資料應蓋公司及負責人章並裝入
      證件封」之長條戳章，有卷附該份文件可佐（偵卷三六頁），且證人即承辦該
      採購案之事務科科長傅國興於原審結證稱：投標文件中之「規格與說明」其左
      上角所蓋之「規格資料應蓋公司及負責人章並裝入證件封」章是我們採購作業
      制式橡皮章，主要是提醒廠商要在「規格與說明」上蓋章，若沒蓋章，資格就
      不符，無法通過資格審查，而告發人於九十一年七月十九日資格審查時有通過
      ，可見他當時應該有在「規格與說明」上面蓋章，伊在資格審查時，一般會看
      「規格與說明」上有無蓋投標人的章等語（原審卷第三八至四二頁），核與告
      發人稱；資格審查當時，我已符合資格，我得資格審查已過等語相符（原審卷
      第六五頁），因此，堪認告發人在投標文件之「規格與說明」上並未漏蓋私章
      ，否則豈能通過資格審查？此當為參與該投標案之被告與告發人所明知，且參
      諸告發人於原審稱：伊不清楚那些章有蓋，那些章沒蓋，因為有很多章，被告
      說伊漏蓋一個章，但伊不清楚是那個章漏蓋，被告嗣後幫伊補蓋在那裡伊也不
      清楚，八月二十六日被告在車上並無明確說是那個章漏蓋，也沒有提出「規格
      與說明」給伊看，但伊以為是「規格與說明」上漏蓋章，因為資格審查那天被
      告有說是「規格與說明」漏蓋章，實際上伊不記得之前伊有無在「規格與說明
      」上蓋章等語（原審卷第五五頁、第六五頁、第六九至七十頁），於本院稱：
      知道規格與說明書漏蓋私章會喪失資格，而我已進入評選，所以沒有漏蓋，至
      於其他地方，有無漏蓋，不敢確定，我半信半疑，我想息事寧人，只希望工程
      順利，被告有無騙我，我不知也不管，我覺得被告是趁職務機會跟我要錢等語
      （本院卷第一八一至一八二頁），顯見告發人並未因被告之言語，而陷於錯誤
      。至其於原審固一度言及：不記得「規格與說明」有無漏蓋章乙節，經其嗣後
      回想規定與情節，於本院已確認未漏蓋章，而後者與上開證據相符，應認其於
      本院之說辭，為可採信，從而不能因告發人於原審為不記憶之陳述，而指摘其
      陳述前後不一，蓋一為不記得，一則回復記憶，並未扞格。
（六）此外，業據告發人丙○○指訴歷歷，復有扣案之Ａ袋（內裝「醫事管理系統資
      料庫提升所需主機採購案」招標文件）、Ｂ袋、贓物認領保管收據一紙、自動
      櫃員機交易明細表二紙、前開攝影專輯採購案全卷等附卷可稽，事證明確，被
      告犯行，洵堪認定。
二、被告係衛生署秘書室事務科科員，負責辦理衛生署之採購業務，為依據法令從事
    公務之人員，竟對於辦理前開攝影專輯採購案之職務上行為，向告發人要求賄絡
    ，故核被告所為，係違反貪污治罪條例第五條第一項第三款公務員對於職務上行
    為要求賄絡。至被告先後多次表示要錢之行為，無非為達索賄之同一目的，應包
    括評價為一要求賄賂行為，而非連續犯。至告發人一度應允、甚或交付款項，惟
    均係假意為之，或為蒐證目的而作，並非真意，故尚不能認已達於期約、或收受
    之階段。又被告所圖得之財物，在新台幣五萬元以下，應依貪污治罪條例第十二
    條規定，減輕其刑。
三、原審據以論罪科刑，固非無見，惟告發人明知其「規格與說明」並未漏蓋章，
    未曾受騙，已如前述，原審誤認此為詐術，被告所圖得之財物，在新台幣五萬
    元以下，應依貪污治罪條例第十二條規定減輕其刑，原審疏未依法減輕，扣案
    牛皮紙袋二個為被告所有且供本件犯罪所用，原審漏未宣告沒收，均有未洽。被
    告上訴猶執陳詞否認犯行，為無理由，惟原判決既有上述可議之處，即屬無可維
    持，應由本院撤銷原判決，並自為判決，爰審酌被告為謀一己之小利，即於職務
    上之向告發人索賄，所為嚴重破壞公務員之形象，犯後猶飾詞圖卸，未見悔意，
    然所得財物尚非甚鉅等一切情狀，量處如主文第二項所示之刑，並依貪污治罪條
    例第十七條規定，併宣告褫奪公權二年。扣案Ａ袋（內裝「醫事管理系統資料庫
    提升所需主機採購案」招標文件）及Ｂ袋本已無用，被告回收利用，屬其所有，
    業據被告陳述在卷，且供本件犯罪之用，應依刑法第三十八條第一項第二款，宣
    告沒收。至被告要求之財物，業已發還予告發人，有贓物認領保管一紙在偵卷可
    稽，且係告發人為配合辦案蒐證所提出，無庸再依貪污治罪條例第十條第一項諭
    知追繳並發還被害人，附此敘明。
據上論斷，應依刑事訴訟法第三百六十九條第一項前段、第三百六十四條、第二百九
十九條第一項前段，貪污治罪條例第二條前段、第五條第一項第三款、第十二條、第
十七條，刑法第十一條前段、第三十七條第二項、刑法第三十八條第一項第二款，判
決如主文。
本案經檢察官呂丁旺到庭執行職務。
中　　　華　　　民　　　國　　九十三　　年　　　八　　　月　　　十七　　日
                              臺灣高等法院刑事第十庭
                                  審判長法  官　溫　耀　源
                                        法  官　吳　　  燦
                                        法  官　周　政　達
右正本證明與原本無異。
如不服本判決，應於收受送達後十日內向本院提出上訴書狀，其未敘述上訴之理由者
並得於提起上訴後十日內向本院補提理由書（均須按他造當事人之人數附繕本）。
                                        書記官  陳　菊　珍
中　　　華　　　民　　　國　　九十三　　年　　　八　　　月　　 十七 　　日
附錄：本案論罪科刑法條全文
貪污治罪條例第五條
有下列行為之一者，處七年以上有期徒刑，得併科新台幣六千萬元以下罰金：
一、意圖得利，擅提或截留公款或違背法令收募稅捐或公債者。
二、利用職務上之機會，詐取財物者。
三、對於職務上之行為，要求、期約或收受賄賂或其他不正利益者。
前項第一款及第二款之未遂犯罰之。
